臺灣新北地方法院刑事判決
110年度易字第662號
公  訴  人  臺灣新北地方檢察署檢察官
被      告  劉繼澤


選任辯護人  陳郁婷律師
            王介文律師
上列被告因詐欺等案件，經檢察官提起公訴（110年度偵字第847
1號），本院判決如下：
    主  文
乙○○犯強制未遂罪，處有期徒刑伍月，如易科罰金，以新臺幣壹
仟元折算壹日。扣案之蘋果廠牌行動電話壹支（含門號○○○○○○○○
○○號SIM卡壹張）沒收。
    事  實
一、乙○○於民國110年1月23日透過交友軟體結識甲○○後，見甲○○
    對其漸有好感，遂於同年2月2日、3日邀約甲○○出遊及至其
    位在新北市○○區○○路000號4樓之住處約會，雙方進而於同年
    2月3日發生親密行為。嗣甲○○察覺乙○○與渠交往之目的係為
    尋求發生性關係，而非穩定發展男女朋友關係，遂於翌（4
    ）日透過通訊軟體LINE（下稱LINE）傳送訊息予乙○○，表達
    雙方恐不適合進一步交往之意，乙○○即憤而封鎖雙方之聯繫
    方式。嗣乙○○為求與甲○○回復親密交往關係，以繼續發生親
    密行為，於同年2月14日以LINE傳送訊息予甲○○，然未獲甲○
    ○理會，遂基於以脅迫使人行無義務之事之犯意，接續於同
    年2月15日、同年月16日、同年月19日，在上址住處，以其
    所持用之蘋果廠牌行動電話1支（型號：IPHONE 7，門號：0
    000000000號）連結網際網路後，以暱稱為「游芷馨」之社
    交軟體Instagram（下稱Instagram）帳號（ame_1995），先
    傳送「封鎖我」、「也沒用的」、「開學見」、「我要你見
    我」等訊息予甲○○，俟甲○○回訊後，復於雙方訊息對話過程
    中接續傳送「所以以後就繼續維持這樣的關係」、「有空來
    我家」、「補習班也會見到」、「我還有照片放心」、「你
    還要分手嗎」、「1000我就刪」等訊息予甲○○（傳送訊息時
    間、與上開訊息相關之雙方對話內容詳如附表所示），藉由
    上開訊息暗示其於約會時私自拍攝甲○○裸照，以此等使甲○○
    誤信其握有裸照而心生畏懼之脅迫方式，著手迫使甲○○同意
    與其維持可發生親密行為之關係此等無義務之事，惟因甲○○
    報警處理而未得逞。
二、案經甲○○訴由新北市政府警察局三重分局（下稱三重分局）
    報告臺灣新北地方檢察署檢察官偵查起訴。
    理  由
壹、程序部分：
    按被告以外之人於審判外之言詞或書面陳述，除法律有規定
    者外，不得作為證據，刑事訴訟法第159條第1項固有明文。
    惟被告以外之人於審判外之陳述，雖不符同法第159條之1至
    第159條之4之規定，而經當事人於審判程序同意作為證據，
    法院審酌該言詞陳述或書面陳述作成時之情況，認為適當者
    ，亦得為證據，同法第159條之5第1項亦有明定。本判決以
    下援為認定犯罪事實之供述證據，業經檢察官、被告乙○○及
    辯護人於本院準備程序及審理時均表示同意有證據能力（見
    本院110年度易字第662號卷〈下稱易字卷〉第43至44頁、第11
    6頁），本院審酌該等證據作成時並無違法取證或證明力明
    顯偏低之情形，認以之作為證據核無不當，揆諸前開說明，
    該等證據均有證據能力；至本判決所依憑判斷之非供述證據
    ，亦查無有何違反法定程序取得之情形，且各該證據均經本
    院於審判期日依法進行證據之調查、辯論，被告於訴訟上之
    防禦權，已受保障，故該等證據資料均有證據能力。
貳、實體部分：
一、認定犯罪事實所憑之證據及理由：
　　訊據被告固坦承以暱稱為「游芷馨」之Instagram帳號傳送
    如事實欄所示訊息予告訴人甲○○，且雙方有如附表所示訊息
    對話之事實，惟矢口否認有何強制犯行，辯稱：我傳送訊息
    給告訴人，係因我想要復合，且想拿回我們之前出去吃飯的
    代墊款項，但因告訴人將我的LINE封鎖，所以我以暱稱為「
    游芷馨」之Instagram帳號傳送訊息給告訴人；「我要你見
    我」的意思，是因為她有欠我餐錢，我要跟她溝通；「所以
    以後就繼續維持這樣的關係」的意思，是我希望繼續維持原
    本好朋友的關係；「有空來我家」僅係指我希望她以後來我
    家；「我還有照片放心」係指我們有互相追蹤彼此的Instag
    ram帳號，就算她封鎖我，我之後還有這些照片可以看，並
    非指我有她的裸照的；「1000我就刪」的意思，並非指給我
    新臺幣（下同）1,000元才刪裸照，我從頭到尾沒有拿到裸
    照，這句話的意思就是我要她還我所代墊的餐錢、飲料錢，
    當時我們有爭吵，我還沒有想清楚她欠我多少錢，就隨口講
    1,000元，後來我發現沒有達1,000元，我有問她要還我多少
    錢云云。辯護人則為被告辯以：被告與告訴人對話的過程中
    ，並未稱其握有裸照，亦未表示欲散佈裸照，被告並未對告
    訴人為任何惡害通知，而係告訴人自己陷於錯誤，故被告所
    為並非脅迫云云。經查：
　㈠被告於110年1月23日透過交友軟體結識告訴人後，於同年2月
    2日、3日邀約告訴人出遊及至其位在新北市○○區○○路000號4
    樓之住處約會，雙方進而於同年2月3日發生親密行為，嗣告
    訴人於翌（4）日透過LINE傳送訊息予被告，表達雙方恐不
    適合進一步交往之意，被告為求與告訴人繼續交往，接續於
    同年2月15日、同年月16日、同年月19日，在上址住處，持
    其所有之蘋果廠牌行動電話（型號：IPHONE 7，門號：0000
    000000號）連結網際網路後，以暱稱為「游芷馨」之Instag
    ram帳號（ame_1995），先傳送「封鎖我」、「也沒用的」
    、「開學見」、「我要你見我」等訊息予告訴人，俟告訴人
    回訊後，復於雙方訊息對話過程中接續傳送「所以以後就繼
    續維持這樣的關係」、「有空來我家」、「補習班也會見到
    」、「我還有照片放心」、「你還要分手嗎」、「1000我就
    刪」等訊息予告訴人（傳送訊息時間、與上開訊息相關之雙
    方對話內容詳如附表所示）等事實，業據被告於警詢、偵查
    中、本院準備程序時所自承（見110年度偵字第8471號卷〈下
    稱偵字卷〉第13至17頁、第137至139頁、易字卷第41至44頁
    ），復據證人即告訴人甲○○於警詢、偵查中及本院審理時證
    述明確（見110年度他字第942號卷〈下稱他字卷〉第9至16頁
    、第103至105頁、易字卷第93至112頁），並有三重分局搜
    索、扣押筆錄暨扣押物品目錄表、被告與告訴人之LINE對話
    紀錄、Instagram對話紀錄、新北市政府警察局數位證物勘
    察報告在卷可稽（見偵字卷第41至44頁、第49至111頁、第2
    01至215頁），另有被告所有之蘋果廠牌行動電話1支扣案可
    證，此部分之事實應堪認定。
　㈡被告如事實欄所示傳送訊息予告訴人之行為，核屬使告訴人
    行無義務之事之脅迫行為，說明如下：
　⒈按刑法第304條之強暴、脅迫，祇以所用之強脅手段足以妨害
    他人行使權利，或足使他人行無義務之事為已足，並非以被
    害人之自由完全受其壓制為必要（最高法院28年上字第3650
    號原判例意旨、85年度台非字第75號判決意旨參照）。
　⒉關於被告以事實欄所示脅迫行為，迫使告訴人與其維持可發
    生親密行為之關係乙節，業據證人即告訴人甲○○證述如下：
　⑴於警詢及偵查中證稱：
　　我與被告於110年2月3日在他的住處發生親密行為後，我發
    現被告有點問題，可能是要欺騙我的身體，於是我於翌（4
    ）日就跟被告說我們不適合見面，被告當下很生氣就封鎖我
    ，嗣於同年2月14日，被告先以LINE聯繫我，我沒理會，被
    告即以暱稱為「游芷馨」之Instagram帳號傳送訊息給我，
    並表示封鎖他也沒用、開學見，我很緊張問他要做什麼，因
    為他知道我的學校及補習班，被告雖然沒有在訊息中明講說
    要和我發生性關係，但由於我們曾在他家發生親密行為，故
    當他接續傳送：「反正那天我們都有爽到了」、「以後還可
    以當朋友」、「所以以後就繼續維持這樣的關係」等訊息後
    ，我就知道他是要跟我發生性行為的意思，想要找我當砲友
    ；接著他又放話說有我的照片，我最嚴重就是想到他有我的
    裸照，因為我們發生親密行為時，我有將眼睛閉上，並以棉
    被蓋住頭部，他說有我的照片後，我心生畏懼，因為怕照片
    外流，雖然我不確定他到底有沒有拍，但感覺上他就是有我
    的把柄，所以先問我要不要發生性關係後，再開始以此脅迫
    我等語（見他字卷第9至16頁、第103至105頁）。
　⑵復於本院審理時證稱（見易字卷第93至112頁）：
　①我與被告於110年2月3日下午在他的住處發生親密行為後，我
    覺得我被騙了，被告不是要找女朋友，而是要找發生性關係
    的對象，於是我不想再與被告見面，並於110年2月4日以LIN
    E傳送「我經過一個晚上思考，發現我們兩個不適合在一起
    ，再多的相處只是造成兩方的傷害而已」的訊息給被告，我
    傳送上開訊息給被告後，被告就封鎖我；
　②過了10天後，被告於同年2月14日以LINE傳訊給我，我就封鎖
    他，被告復於同年2月15日以暱稱為「游芷馨」之Instagram
    帳號傳送訊息給我，我收到被告傳送的「封鎖我」、「也沒
    用的」、「開學見」等訊息後，感到很害怕，因為他知道我
    就讀的學校，我就是不想見到他才封鎖他，但他卻可能在任
    何時間出現找我；
　③接著被告傳送「反正那天」、「我們都有爽到了」、「以後
    還可以當朋友」、「意思是妳那天不也說了、妳很開心」等
    訊息的意思，是指我們於110年2月3日當天發生親密行為一
    事，我的確有說很開心，但我的意思其實是指整體相處是開
    心的，並非僅指發生親密行為這件事，被告傳送完上開訊息
    後，接著傳送「所以以後就繼續維持這樣的關係」、「有空
    來我家」等訊息，從以上訊息來看，被告的意思係指之後我
    可以去他家發生親密關係，我們可以維持有空可約出來發生
    性行為的關係，也就是他提議維持砲友關係，我看到訊息後
    ，我就回傳「我並不想去你家」的訊息給他，意思是我沒有
    要與被告當砲友，我拒絕他的提議；
　④在我拒絕被告維持砲友關係的提議後，被告傳送「補習班也
    會見到」、「我還有照片放心」的訊息給我，我感到非常害
    怕，他可能在任何地方堵我，我們有發生過親密關係，我擔
    心他會將此事講出去，我們是上不同的補習班，且他傳送「
    我還有照片放心」這句話讓我想到他可能有我的裸照，因為
    我們發生親密關係時，是他邀請我去他家，我們才發生親密
    關係，他有可能一切都可以先準備好，而我卻沒有發現，我
    當時害怕他有我的裸照，對我不利的照片在別人手上，他要
    怎麼用我卻沒辦法決定，我感到很害怕，且觀諸我們的簡訊
    對話，他第一次跟我聊到當砲友之後被拒絕，他就開始說照
    片，開始用照片這件事威脅我，我就想他是否想用照片讓我
    同意繼續跟他見面當砲友，不然他為何突然提「我還有照片
    放心」這句話？一定是因為照片是我的致命傷，於是我就傳
    訊詢問「不然你想怎樣？」、「為何你有照片？」、「是什
    麼照片？」、「你不要這樣傷害我」，但被告卻一直沒有回
    答我提出的問題，一直把問題導開，不斷逃避不回答他到底
    有沒有我的裸照，我們沒有拍過其他照片，也從來沒有拍過
    合照；
　⑤我傳送「如果你真的是乙○○，那好，也請你把偷拍我的照片
    刪除並保證不可外流」的訊息給被告，是希望他告訴我真相
    為何，若真的有裸照，就請他刪除，接著被告傳送「1000我
    就刪」此訊息的意思，是威脅我要給他1,000元，他就刪除
    所謂的私密照片，我看到這訊息會感到害怕，因為給錢還是
    會繼續接觸被告，講完錢的事之後，不知道是否又有其他事
    ；我們約會出遊時，我本來有拿出錢包要支付自己的消費，
    但第一天我們吃東西時，被告搶著幫我付，第二天也是他幫
    我付，他也沒有跟我說餐費平分，要我之後再給他錢，所以
    在我的認知之中，吃飯所支出的餐費是他請我的，總共大約
    200元，我沒有欠被告錢，我看到前開訊息後，回傳「好我
    還你錢」，係因想說若錢可以解決就還，但也是有點猶豫他
    說的是不是真的，假設我真的要給錢，他是否真的願意接受
    這筆錢，然後刪掉照片，但如果1,000元可以換回我的照片
    ，那我當然給他等語。
　⑶徵諸告訴人於警詢、偵查中及本院審理時，就渠與被告間如
    附表所示簡訊對話內容之過程、雙方對話之意涵所為證述內
    容互核一致，並清楚說明渠收受被告傳送如事實欄所示暗示
    其握有告訴人裸照之簡訊後所感受之恐懼、渠所承受被告藉
    暗示持有裸照而欲迫使渠同意維持親密關係之心理壓力，衡
    情倘非被告以傳送事實欄所示簡訊之舉，作為威脅告訴人同
    意與其維持可發生親密行為之關係之脅迫手段，而為告訴人
    所親身經歷，告訴人實難就上開過程及內心情緒為如此詳細
    及深刻之描述；佐以告訴人收受被告所傳送之「所以以後就
    繼續維持這樣的關係」、「有空來我家」等簡訊後，已明確
    向被告表達：「我並不想去你家」、「請你以後不要來找我
    」、「我並沒有這麼想」等詞句（參見附表編號1所示對話
    內容），被告知悉告訴人無意接受其提議後，竟傳送與該等
    對話脈絡全然無關之「我還有照片放心」此等簡訊予告訴人
    ？顯見告訴人回絕被告上開提議後，被告確實藉由暗示其握
    有告訴人之裸照此等加害告訴人名譽之事恫嚇告訴人，而欲
    迫使告訴人接受其提議至為明確。
　⑷稽此，告訴人上開證述內容核與附表所示渠與被告間之簡訊
    對話內容之意旨相符，應堪採信，堪認被告傳送「反正那天
    」、「我們都有爽到了」、「以後還可以當朋友」、「意思
    是妳那天不也說了、妳很開心」、「所以以後就繼續維持這
    樣的關係」、「有空來我家」等訊息予告訴人，係藉由提及
    雙方曾發生親密關係乙節，欲與告訴人繼續維持該等親密關
    係或發生性關係之意，然經告訴人拒絕後，其所傳送予告訴
    人之「我還有照片放心」之簡訊，即為暗示其握有告訴人裸
    照之意，而告訴人亦因而深感畏懼，則被告傳送事實欄所示
    簡訊予告訴人之行為，客觀上既已對告訴人形成巨大心理壓
    力，並使告訴人深感畏懼，當屬恫嚇告訴人之脅迫行為無疑
    ，又告訴人無義務與被告維持可發生親密行為之關係，是被
    告如事實欄所示傳送訊息予告訴人之舉，核屬使告訴人行無
    義務之事之脅迫行為，甚為顯然。
  ㈢被告主觀上有以脅迫使告訴人行無義務之事之強制犯意，說
    明如下：
　⒈被告對於其與告訴人曾於110年2月3日發生親密行為乙節知之
    甚詳，且於翌（4）日收受告訴人以LINE表達不願再與其進
    一步交往之訊息，業經本院認定如前，則參諸被告與告訴人
    如附表編號1所示之對話內容，其於雙方對話過程中傳送「
    反正那天」、「我們都有爽到了」、「以後還可以當朋友」
    等訊息予告訴人時，刻意使用「那天」、「我們都有爽到了
    」此等詞彙，當係指涉其與告訴人於110年2月3日發生親密
    行為乙事，衡情倘被告傳送「以後還可以當朋友」、「所以
    以後就繼續維持這樣的關係」此等訊息時，其主觀想法係欲
    與告訴人繼續維持異性間單純好友關係，當無在傳送該等訊
    息前，刻意強調「那天雙方都爽到了」此等暗示雙方對於彼
    此間之親密行為深感滿意之語句，此舉顯與男女間一般社交
    對話禮儀相違，而被告為受過教育、有相當智識能力與之成
    年人，對於此情自難諉為不知，卻仍於告訴人表達不願再與
    其進一步交往之意後，執意傳送前揭簡訊予告訴人，顯見其
    主觀上有意與告訴人維持可發生親密行為之關係，並透過傳
    送「反正那天我們都有爽到了」、「以後還可以當朋友」、
    「所以以後就繼續維持這樣的關係」等訊息予告訴人，向告
    訴人提議維持該等關係甚明。
　⒉惟被告為前揭提議後，告訴人隨即回傳「我並不想去你家」
    、「請你以後不要來找我」、「我並沒有這麼想」等簡訊，
    明確拒絕被告所提出維持親密關係之提議，被告當可明瞭告
    訴人不願與被告繼續有何親密關係之意，竟仍於雙方談論此
    等與「性」、「親密行為」相關話題之語意脈絡下，逕予傳
    送「我還有照片放心」此等暗示其握有告訴人裸照之簡訊予
    告訴人，衡情假若被告於該等訊息中所提及之照片係指告訴
    人之生活照，其主觀上並未有何藉由暗示其握有告訴人之裸
    照此等加害告訴人名譽之事恫嚇告訴人，而欲迫使告訴人接
    受其維持親密關係提議之意，則當告訴人對於被告究否握有
    裸照乙節甚感憂慮，多次詢問被告是否確有裸照，並懇求被
    告切勿將裸照外流，且傳送男性大學生威脅洩漏親密照片遭
    起訴之新聞連結予被告時，被告當可清楚說明其所稱之照片
    係指告訴人置於社交網站上之生活照，並非指告訴人之裸照
    ，以解除告訴人之憂慮，並避免遭受誤會，豈有可能捨此不
    為，明知告訴人對此節深感憂心，卻於告訴人反覆詢問確認
    其是否握有裸照時，多次以表情貼圖或其他話題迴避告訴人
    之詢問，進而使告訴人誤信其握有告訴人之裸照，此觀附表
    編號2至5所示雙方對話內容自明（該等對話內容之卷宗出處
    ，詳各該編號所示）；佐以被告於偵查中自承：我向告訴人
    說我有照片，是想用這種方式嚇她，我想與告訴人復合，我
    打算藉由照片嚇她，使她怕照片外流而答應與我復合等語（
    見偵字卷第138至139頁），足認被告主觀上確有意藉由發送
    事實欄所示簡訊予告訴人之方式，暗示其握有告訴人裸照，
    而欲據以迫使告訴人同意與其維持可發生親密行為之關係，
    可徵其主觀上當有以脅迫使告訴人行無義務之事之強制犯意
    至為灼然。
　㈣至被告及辯護人於本院審理時雖以前詞置辯，然查：
　⒈被告如事實欄所示之行為，核屬使告訴人行無義務之事之脅
    迫行為，業經本院逐一說明如前，是辯護人辯稱：被告並未
    對告訴人為任何惡害之通知，被告於本案所為非屬脅迫行為
    云云，要非可採。
  ⒉被告雖辯稱：我傳送如事實欄所示簡訊予告訴人，係因告訴
    人積欠我餐費，故我要跟她溝通，並希望與告訴人繼續維持
    好朋友關係，且希望她以後可以來我家，且我沒有告訴人的
    裸照，我傳送「我還有照片放心」的簡訊，係因我們有互相
    追蹤Instagram帳號，就算她封鎖我，我之後還有這些照片
    可以看，至於「1000我就刪」的意思，是我要她歸還我所代
    墊的餐錢、飲料錢云云，然被告所辯已與告訴人前揭證述情
    節不符，亦與雙方如附表各編號所示簡訊對話內容之語意脈
    絡、言語邏輯相違，參以被告於偵查中明確陳稱其欲藉由握
    有告訴人照片之說詞恐嚇告訴人，使告訴人因擔心照片外流
    而與其復合乙節，是其於本院審理中所為之前揭辯詞，亦與
    其於偵查中所述迥異，顯有瑕疵可指，是其所辯當屬臨訟卸
    責之詞，不足採信。
　㈤綜上所述，本案事證明確，被告犯行堪以認定，應依法論科
    。
二、論罪科刑：
　㈠論罪：
　⒈所犯罪名：　
　⑴按刑法第305條之恐嚇危害安全罪，係指單純以將來加害生命
    、身體、自由、名譽、財產之事，恐嚇他人致生危害於安全
    者而言，如對於他人之生命、身體等，以現實之強暴、脅迫
    手段加以危害要挾，使人行無義務之事或妨害人行使權利，
    即應構成刑法第304條之強制罪，縱有恐嚇行為，亦僅屬犯
    強制罪之手段，無更論以恐嚇危害安全罪之餘地（最高法院
    84年台非字第194號判決意旨參照）。
　⑵經查，被告傳送如事實欄所示訊息予告訴人，藉此暗示其於
    約會時私自拍攝告訴人裸照，使告訴人誤信其握有裸照而心
    生畏懼，以迫使告訴人同意與其維持可發生親密行為之關係
    此等無義務之事，揆諸前揭說明，被告所為縱使告訴人心生
    畏懼而屬恐嚇行為，亦僅為強制罪之手段，無更論以恐嚇危
    害安全罪之餘地，應僅論以強制罪已足。又被告雖已著手實
    行上開強制犯行，惟因告訴人報警處理而未得逞，是被告上
    開強制犯行即屬未遂。是核被告所為，係犯刑法第304條第2
    項、第1項之強制未遂罪。
　⒉接續犯：
　　被告多次傳送如事實欄所示訊息予告訴人之舉，係於密切接
    近之時、地為之，且侵害相同被害人之同一法益，各次行為
    彼此間之獨立性極為薄弱，依一般社會健全觀念，難以強行
    分離，顯係基於單一犯意接續所為，應屬接續犯，而僅論以
    一罪。
　㈡刑之減輕事由：　
　　被告雖已著手實行如事實欄所示強制犯行而不遂，為未遂犯
    ，爰依刑法第25條第2項規定減輕其刑。
　㈢量刑：
　　爰以行為人之責任為基礎，審酌被告不思依循正當管道與告
    訴人溝通雙方感情交往事宜，竟以如事實欄所示脅迫手段恫
    嚇告訴人，使告訴人誤以為其握有告訴人之裸照，藉以迫使
    告訴人同意與其維持可發生親密行為之關係此等無義務之事
    ，以致告訴人情感創傷甚深，且生活在裸照外流之憂慮中，
    足見其法治觀念薄弱，缺乏對他人自由法益之尊重，惡性非
    輕，應予非難；兼衡其犯罪動機、目的、手段、智識程度及
    家庭生活經濟狀況（見易字卷第117頁）、對告訴人所生損
    害，且犯後否認犯行，迄未與告訴人達成和解之犯後態度等
    一切情狀，量處如主文所示之刑，並諭知易科罰金之折算標
    準，以資懲儆。
三、沒收之說明：
    按供犯罪所用、犯罪預備之物或犯罪所生之物，屬於犯罪行
    為人者，得沒收之，但有特別規定者，依其規定，刑法第38
    條第2 項定有明文。經查，扣案之蘋果廠牌行動電話1支（
    型號：IPHONE 7，含門號0000000000號SIM卡1張）為被告所
    有，且供其傳送如事實欄所示訊息予告訴人所用乙節，業據
    被告於本院準備程序時所自承（見易字卷第44頁），是上開
    行動電話核屬供被告實行本案犯罪所用之物，應依刑法第38
    條第2 項前段之規定宣告沒收。
參、不另為無罪諭知部分（即被訴詐欺取財未遂部分）：
一、公訴意旨另略以：被告基於詐欺之犯意，傳送如事實欄所示
    訊息予告訴人，亦涉犯刑法第339條第3項、第1項之詐欺取
    財未遂罪嫌云云。
二、按犯罪事實應依證據認定之，無證據不得認定犯罪事實；又
    不能證明被告犯罪者，應諭知無罪之判決，刑事訟訴法第15
    4條第2項、第301條第1項分別定有明文。次按認定不利於被
    告之事實，須依積極證據，苟積極證據不足為不利於被告事
    實之認定時，即應為有利於被告之認定，更不必有何有利之
    證據；再事實之認定，應憑證據，如未能發現相當之證據，
    或證據不足以證明，自不能以推測或擬制之方法，以為裁判
    之基礎；且認定犯罪事實所憑之證據，無論直接或間接證據
    ，其為訴訟上之證明，須達通常一般之人均不致有所懷疑，
    而得確信其為真實之程度者，始得據為有罪之認定，倘其證
    明尚未達到此一程度，而有合理之懷疑存在時，事實審法院
    復已就其心證上理由予以闡述，敘明其如何無從為有罪之確
    信，因而為無罪之判決，尚不得任意指為違法（最高法院40
    年度台上字第86號、30年度上字第816號、76年度台上字第4
    986號判決意旨參照）。
三、訊據被告堅決否認有何詐欺取財犯行，辯稱：我沒有告訴人
    之裸照，「1000我就刪」的意思是我要她歸還我所代墊的餐
    錢、飲料錢，當時我們有爭吵，我還沒有想清楚她欠我多少
    錢，就隨口講1,000元，後來我發現沒有達1,000元，我有問
    她要還我多少錢，雖然告訴人說要還我1,000元，但我事後
    想沒有欠到1000元這麼多，我就跟她說不用還錢等語。經查
    ，徵諸附表編號4所示被告與告訴人之簡訊對話內容，當被
    告傳送「1000我就刪」、「妳要還我多少」等簡訊予告訴人
    後，告訴人復以「給我一點時間，2/25湊給你」、「2/25還
    你1000 可以嗎」等簡訊，被告即回訊告以：「不用還」、
    「妳也道過歉了 我就先原諒妳」，此有上開Instagram對話
    紀錄附卷可查（見偵字卷第107至111頁），衡情果若被告傳
    送如事實欄所示訊息予告訴人時，其主觀上確有詐欺告訴人
    支付1,000元款項之不法所有意圖，其當無經告訴人告知同
    意支付1,000元後，隨即傳訊予告訴人表示無庸還款之理，
    是難認被告傳送如事實欄所示訊息時，主觀上有何不法所有
    意圖，核其所為即與刑法所規範之詐欺取財罪之構成要件尚
    屬有間，自難以該等罪責相繩。是以，公訴意旨認被告於本
    案所為，亦涉犯詐欺取財未遂罪嫌，容有未洽，惟因公訴意
    旨認此部分與前經論罪科刑部分具有裁判上一罪之想像競合
    犯關係，爰不另為無罪之諭知，末予敘明。
據上論斷，應依刑事訴訟法第299條第1項前段，刑法第304條第2
項、第1項、第25條第2項、第41條第1項前段、第38條第2項前段
，刑法施行法第1條之1，判決如主文。
本案經檢察官丙○○提起公訴、檢察官顏汝羽、林亭妤到庭執行
職務。
中　　華　　民　　國　 111　　年　　 1　　月　　25　　日
                  刑事第十一庭  審判長法　官  郭峻豪

                                      法  官  施吟蒨

                                      法　官  沈  易
上列正本證明與原本無異。
如不服本判決，應於判決送達後20日內敘明上訴理由，向本院提
出上訴狀 (應附繕本) ，上訴於臺灣高等法院。其未敘述上訴理
由者，應於上訴期間屆滿後20日內向本院補提理由書「切勿逕送
上級法院」。
                                      書記官  陳映孜
中　　華　　民　　國　　111 　年　　1 　　月　　27　　日
附錄本案論罪科刑法條：
中華民國刑法第304條
以強暴、脅迫使人行無義務之事或妨害人行使權利者，處3年以
下有期徒刑、拘役或9千元以下罰金。
前項之未遂犯罰之。
【附表：被告乙○○、告訴人甲○○之社交軟體Instagram對話內容
】
編號 對話時間 對話內容 卷宗出處 1 110年2月15日（周一）16:18開始之對話 【通話者】： A：被告乙○○，以下同 B：告訴人甲○○，以下同 A：「封鎖我」 A：「也沒用的」 A：「開學見」 A：（表情符號） B：你有什麼事找我嗎 A：「我要你見我」 A：有什麼事情是要到封鎖的呢 B：那你為什麼要見我 A：你那你為何 A：封鎖我 A：要不要先講清楚 B：因為我猜你想和好 A：那妳的猜測 A：不代表是我的想法吧 B：嗯嗯 B：同意 A：解除封鎖 B：我解了 A：Ok B：我人還在外面 A：另外我本來就也沒打算在一起 A：所以我不懂妳跟我講那麼多幹嘛 B：我也沒有這麼想 A：反正那天 A：我們都有爽到了 A：以後還可以當朋友 B：我不懂 B：你說這句話的意思 A：意思是妳那天不也說了 A：妳很開心 B：嗯嗯 A：「所以以後就繼續維持這樣的關係」 A：「有空來我家」 B：我並不想去你家 A：或其他地方也可以 B：請你以後不要來找我 B：我並沒有這麼想 A：好 A：那開學見 A：喔對了 A：「補習班也會見到」 A：（表情圖案） 見110年度偵字第8471號卷（下稱偵字卷）第59至69頁 2 110年2月16日（週二）1:04開始之對話 A：「我還有照片 放心」 B：你到底是誰 乙○○？ A：蛤 A：他是誰 B：不然你想怎樣？ B：為何你有照片？ B：是什麼照片？ B：你不要這樣傷害我，彼此以後還可以當朋友！ A：誰叫你翻臉比翻書還快 A：把我當傻子耍？ B：乙○○，你說的照片是什麼照片？什麼時候偷拍的？ A：？ A：他到底是誰 A：你前男友？ B：你知道為什麼我要離開你嗎 A：你是不是搞錯人了（表情符號） （下略） 見偵字卷第69至75頁   （上略） A：你為何誤會都沒解開 A：就說要分 B：你昨天用這個帳號密我 B：我覺得很奇怪 A：你自己也有問題 A：什麼突然說不適合 就要分 A：把我當什麼 B：我幫你當作是一個可以講話的人，所以也想知道你的想法 B：我的line也解封了 B：我們改到line上講好嗎 A：「你還要分手嗎」 （下略） 見偵字卷第83至87頁 3 110年2月16日（週二）20:03開始之對話 B：我剛才睡了一覺 B：我想想，希望是朋友 B：希望你不要像新聞上的男生一樣傷害我 A：（表情符號） A：（表情符號） B：（傳送新聞網頁內容連結：Yahoo奇摩新聞-威脅洩漏親密照 男大生遭訴） A：反正就這樣囉 A：我說過不會跟你談了 見偵字卷第97至103頁 4 110年2月19日（週五）7:34開始之對話 （110年2月19日7:34） A：還有什麼想跟我說的嗎 （110年2月19日10:06） B：請你不要把照片洩漏出去傷害我 （110年2月19日13:05） A：之前幫你付的錢 A：請你還我 B：那我必須確定你到底是誰 B：如果你真的是乙○○，那好，也請你把偷拍我的照片刪除並保證不可外流 （110年2月19日15:18） A：「1000我就刪」 A：（回覆對話紀錄）？ A：你要我講幾次 （110年2月19日20:32） B：好我還你錢 B：但我現在身上沒這麼多錢 A：妳要還我多少 B：給我一點時間，2/25湊給你 B：2/25還你1000 可以嗎 A：不用還 A：妳也道過歉了 我就先原諒妳 A：我也沒那麼沒品 不會拍那低級的東西 A：但妳也別想動什麼歪腦筋 A：然後妳不要從頭到尾一直認錯人 見偵字卷第103至111頁